【裁判字號】    95,訴,1091
【裁判日期】    950814
【裁判案由】    毒品危害防制條例
【裁判全文】
臺灣彰化地方法院刑事判決              95年度訴字第1091號
公  訴  人  臺灣彰化地方法院檢察署檢察官
被      告  甲○○
上列被告因違反毒品危害防制條例案件，經檢察官提起公訴（九
十五年度毒偵字第二０六五號），本院認有刑事訴訟法第二百七
十三條之一第一項之情形，裁定改由受命法官獨任進行簡式審判
程序，判決如下：
    主  文
甲○○連續施用第一級毒品，處有期徒刑捌月；扣案之注射針筒
壹支，沒收之。
    犯  罪  事  實
一、甲○○曾因施用毒品案件，經先後二次經觀察、勒戒後，均
    認無繼續施用毒品之傾向，分別於民國（下同）八十八年八
    月十二日、九十三年四月十二日執行完畢釋放，並分別由臺
    灣臺中地方法院檢察署檢察官於八十八年八月十二日以八十
    八年度毒偵字第三二號；及臺灣彰化地方法院檢察署檢察官
    於九十三年四月十三日以九十三年度毒偵緝字六四號為不起
    訴處分確定。詎其仍不知悔改，於觀察勒戒執行完畢釋放後
    五年內，復基於施用第一級毒品海洛因之概括犯意，自九十
    五年一月某日起至九十五年五月九日上午四時許止，在其位
    於彰化縣社頭鄉里仁村邱厝巷二之五號之住所，以將第一級
    毒品海洛因摻水置放於注射針筒中，注射於手臂之方式，連
    續施用第一級毒品海洛因多次，平均約一天施用三次。嗣於
    九十五年五月九日下午一時許，在彰化縣員林鎮○○路與員
    南路口，為警查獲，並當場在其駕駛之車號８１７１－ＬＨ
    號自小客車內扣得注射針筒一支，而循線查悉上情。
二、案經彰化縣警察局田中分局報請臺灣彰化地方法院檢察署檢
    察官偵查起訴，本院認有刑事訴訟法第二百七十三條之一第
    一項之情形，而改依簡式審判程序審理。
    理  由
一、按除被告所犯為死刑、無期徒刑、最輕本刑為三年以上有期
    徒刑之罪或高等法院管轄第一審案件者外，於刑事訴訟法第
    二百七十三條第一項程序進行中，被告先就被訴事實為有罪
    之陳述時，審判長得告知被告簡式審判程序之旨，並聽取當
    事人、代理人、辯護人及輔佐人之意見後，裁定進行簡式審
    判程序；除簡式審判程序及簡易程序案件外，第一審應行合
    議審判，刑事訴訟法第二百七十三條之一第一項、第二百八
    十四條之一分別定有明文。本件被告甲○○所犯係死刑、無
    期徒刑、最輕本刑為三年以上有期徒刑或高等法院管轄第一
    審案件以外之罪，並於本院行準備程序時就被訴事實為有罪
    之陳述，本院合議庭依前揭規定，經評議結果，裁定改由受
    命法官獨任行簡式審判程序，先予敘明。
二、上揭事實，業據被告甲○○迭於警詢中及本院行準備程序與
    審理時均坦承不諱，且其於九十五年五月九日為警查獲時所
    採取之尿液，經送鑑驗結果，確呈嗎啡陽性反應，此有彰化
    縣警察局委託檢驗尿液代號與真實姓名對照單及詮昕科技股
    份有限公司九十五年五月二十二日所出具之濫用藥物尿液檢
    驗報告各一紙附卷可稽；此外，復有扣案之注射針筒一支可
    資佐證。再參以施用第一級毒品海洛因具有成癮性，被告前
    又已有施用毒品之犯行，有其前案紀錄可憑，且經觀察勒戒
    後，仍再次施用毒品，被告顯有難以戒斷，且已成癮之情事
    ，故雖被告於九十五年五月九日為警查獲前三日以外之施用
    毒品犯行未經採尿鑑驗，然依前開說明，亦應認被告之自白
    確與事實相符，洵堪採信。再查，被告曾前因施用毒品案件
    ，經先後二次經觀察、勒戒後，均認無繼續施用毒品之傾向
    ，分別於八十八年八月十二日、九十三年四月十二日執行完
    畢釋放，並分別由臺灣臺中地方法院檢察署檢察官於八十八
    年八月十二日以八十八年度毒偵字第三二號；及臺灣彰化地
    方法院檢察署檢察官於九十三年四月十三日以九十三年度毒
    偵緝字六四號為不起訴處分確定等情，有不起訴處分書、臺
    灣高等法院被告前案紀錄表及臺灣彰化地方法院檢察署刑案
    資料查註紀錄表各一份在卷足憑，被告顯係於受觀察勒戒執
    行完畢釋放後，五年內再犯毒品危害防制條例第十條第一項
    之罪，依同條例第二十三條第二項規定，應依法論科。綜上
    所述，本件犯罪事證明確，被告前開犯行洵堪認定。
三、查被告行為後，刑法業於九十四年二月二日經總統以華總一
    義字第○九四○○○一四九○一號令修正公布，並於九十五
    年七月一日施行（下稱新刑法，修正前刑法下稱舊刑法），
    刑法施行法第一條之一亦於九十五年六月十四日經總統以華
    總一義字第○九五○○○八五一八一號令公布施行，參酌最
    高法院九十五年五月二十三日刑事庭第八次會議決議，新刑
    法第二條第一項之規定，係規範行為後法律變更所生新舊法
    律比較適用之準據法，於新刑法施行後，應適用新刑法第二
    條第一項之規定，為「從舊從輕」之比較。而被告行為後，
    新刑法刪除第五十六條連續犯之規定，此項刪除雖非犯罪構
    成要件之變更，但顯已影響行為人刑罰之法律效果，自屬法
    律已有變更，經比較新舊法結果，以被告行為時之舊法較為
    有利於被告，依刑法第二條第一項規定，自應適用行為時之
    法律即修正前刑法第五十六之規定；另依從刑附屬於主刑之
    原則，本案之沒收亦應適用修正前刑法第三十八條之規定，
    均先予敘明。核被告所為，係犯毒品危害防制條例第十條第
    一項之施用第一級毒品罪。被告為施用毒品持有第一級毒品
    ，其持有之低度行為應為施用之高度行為所吸收，不另論罪
    。被告先後多次施用第一級毒品之犯行，時間緊接，所犯係
    構成要件相同之罪名，顯係基於概括犯意反覆為之，為連續
    犯，應依修正前刑法第五十六條規定，以一罪論，並加重其
    刑。爰審酌被告前曾有施用毒品罪行，經送觀察勒戒執行完
    畢釋放後，猶不知悔改，再施用毒品不輟，不僅戕害自身健
    康，更辜負國家將之視為病人，並施以長時間戒治處遇之苦
    心，惟其對他人權益之侵害仍屬有限，於警詢中及本院行準
    備程序與審理時均已坦承犯行，暨其犯罪動機、目的、手段
    、施用之次數、期間及其智識程度、生活狀況等一切情狀，
    量處如主文所示之刑。扣案之注射針筒一支，係被告所有，
    且為供被告施用毒品犯罪所用之物，業據被告供承在卷，爰
    依修正前刑法第三十八條第一項第二款之規定，宣告沒收。
據上論斷，應依刑事訴訟法第二百七十三條之一第一項、第二百
九十九條第一項前段，毒品危害防制條例第十條第一項、第二十
三條第二項，刑法第二條第一項前段、第十一條前段、修正前刑
法第五十六條、第三十八條第一項第二款，判決如主文。
本案經檢察官田德煙到庭執行職務。
中    華    民    國    95    年    8     月    14    日
                  刑事第一庭          法  官  簡璽容
以上正本證明與原本無異。
如不服本判決，應於判決送達後十日內向本院提出上訴狀 (須附
繕本 )。
中    華    民    國    95    年    8     月    17    日
                                      書記官  王惠嬌
附錄本案論罪科刑法條全文：
毒品危害防制條例第10條
施用第一級毒品者，處 6 月以上 5 年以下有期徒刑。
施用第二級毒品者，處 3 年以下有期徒刑。


司法院資訊處製作；財團法人民間司法改革基金會備份。
